【裁判字號】    92,易,1271
【裁判日期】    921202
【裁判案由】    竊盜等
【裁判全文】
臺灣臺北地方法院刑事判決                        九十二年度易字第一二七一號
    公  訴  人  臺灣臺北地方法院檢察署檢察官
    被      告  戊○○  男  二.
右列被告因竊盜案件，經檢察官提起公訴（九十二年度偵字第一一五六二號），本院
判決如左：
    主    文
戊○○竊盜，處有期徒刑陸月，如易科罰金，以佰元折算壹日。
    事    實
一、戊○○於民國九十一年十二月四日九時至同日二十時五十分間之不詳時間，發現
    丁○○所有車牌號碼為Ｕ三—六六六號營業小客車停放於臺北縣新店市○○路六
    八○巷底，竟意圖為自己不法之所有，先以不詳方法破壞該車左後方車窗玻璃（
    修理費為新台幣三千二百元），足生損害於丁○○，進入車內竊取丁○○所有現
    金新台幣二千餘元、內有金融卡、存摺、
    逃逸。嗣經丁○○發覺後報警處理，並於前開車內採集得戊○○之指紋，始為查
    獲。
二、案經丁○○訴由臺北縣政府警察局新店分局報告臺灣臺北地方法院檢察署檢察官
    偵查起訴。
    理    由
一、訊據被告戊○○矢口否認有何竊盜犯行，辯稱其從未竊取營業小客車之財物云云
    。惟查：
  (一)告訴人丁○○前揭車輛於前述時地為他人毀損並遭竊之情，業據告訴人於本院審
    理期日經以證人身分傳喚到庭證述明確（見本院九十二年十一月二十七日審判筆
    錄第三頁至第七頁），復有臺北縣警察局新店分局受理刑事案件報案三聯單一紙
    在卷可稽（見偵卷第九頁），是此情已堪認定。
  (二)告訴人於發覺失竊情形後，在未搬動任何物品之情形下，由具有專業鑑識能力之
    臺北縣政府警察局鑑識人員甲○○現場採證，並在告訴人所有前揭車輛右前座椅
    上ＣＤ片塑膠盒上，採集得被告右拇指指紋一枚，業據證人甲○○結證屬實（見
    本院前揭審判筆錄第八頁至第十三頁），復有內政部警政署刑事警政署九十二年
    一月七日刑紋字第○九一○三四二六九八號鑑驗書一份在卷可稽（見偵卷第十頁
    至第十五頁），此情亦堪認定。徵諸一般計程車之乘客並無翻動計程車司機所有
    ＣＤ片塑膠盒之可能，並參以告訴人於本院審理中亦已證稱從未搭載過被告等語
    （見本院前揭審判筆錄第七頁），足認確係被告進入告訴人前揭車輛內行竊並留
    下指紋，此點復足認定。
  (三)被告雖聲請傳喚證人乙○○以證明其有不在場之證明，惟證人乙○○於本院審理
    中，雖結證稱被告有於九十一年十一月、十二月間至其所居住臺北市○○路○段
    四十五巷七弄七號七樓過夜等語，但其已明白證述被告僅偶爾至該地過夜，其無
    法確認於九十一年十二月四日本件案發之時被告有無在該地過夜等（見本院前揭
    審判筆錄第十四頁至第十六頁），是亦不得以證人乙○○之證詞而為有利於被告
    之認定。
  (四)綜上所述，本件事證明確，被告所辯並不足採，其犯行已堪認定。
二、核被告所為，係犯刑法刑法第三百五十四條之毀損罪及刑法第三百二十條第一項
    之竊盜罪。其所犯二罪間有方法結果之牽連關係，依刑法第五十五條之規定，應
    從較重之竊盜罪處斷。爰審酌被告竊得財物之數量、犯罪之動機、目的、手段等
    一切情狀，認公訴人於審理期日具體求刑有期徒刑六月（見本院前揭審判筆錄第
    二十頁），確屬適當，而量處如主文所示之刑，並諭知易科罰金之折算標準。
據上論斷，應依刑事訴訟法第二百九十九條第一項前段，刑法第三百二十條第一項、
第三百五十四條、第五十五條、第四十一條第一項前段，罰金罰鍰提高標準條例第一
條前段、第二條，判決如主文。
本案經檢察官丙○○到庭執行職務
中      華      民      國    九十二    年     十二     月      二      日
                                      臺灣臺北地方法院刑事第十四庭
                                          審判長法  官  宋松璟
                                                法  官  王綽光
                                                法  官  吳冠霆
右正本證明與原本無異。
如不服本判決，應於判決送達後十日內向本院提出上訴狀（應抄附繕本）。告訴人或
被害人如對於本判決不服者，應具備理由請求檢察官上訴，其上訴期間之計算係以檢
察官收受判決正本之日期為準。
                                                書記官  楊文祥
中      華      民      國    九十二    年     十二     月      二      日
得上訴。
附錄法條：
中華民國刑法第三百二十條
(普通竊盜罪、竊佔罪)
意圖為自己或第三人不法之所有，而竊取他人之動產者，為竊盜罪，處五
年以下有期徒刑、拘役或五百元以下罰金。
意圖為自己或第三人不法之利益，而竊佔他人之不動產者，依前項之規定
處斷。
前二項之未遂犯罰之。
刑法第三百二十條第一項、第三百五十四條
中華民國刑法第三百五十四條
毀棄、損壞前二條以外之他人之物或致令不堪用，足以生損害於公眾或他
人者，處二年以下有期徒刑、拘役或五百元以下罰金。


司法院資訊處製作；財團法人民間司法改革基金會備份。
